---
title: "AnaliseExploratoria"
author: "Mikael M Coletto"
format: html
editor: source
---

```{r, setup, include=FALSE}
knitr::opts_knit$set(root.dir = '/mnt/Netac-Dados/Projetos/R/steam-dashboard')
```

# Análise dos dados da Steam

## Objetivo

A ideia desta análise é ilustrar os conhecimentos adquiridos em R, passando pelos pontos de análise exploratória, construção de um dashboard para visualização de dados e por fim trabalhar com modelos de predição para alguns possíveis problemas da indústria.

## Primeiro problema

Somos um estúdio de jogos e queremos analisar qual gênero/categoria de jogo tem mais sucesso na steam, mais público e melhores avaliações, também queremos analisar qual faixa de preço é mais interessante para o lançamento desse novo jogo.

### Primeiro passo - Análise exploratória

Inicialmente iremos fazer uma análise exploratória de algumas bases de dados e suas variáveis que podem ser interessantes para determinar sucesso de um jogo, a faixa de preço, a quantidade de vendas e relacionar essas questões aos gêneros e categorias. Foram feitas análises de três bases de dados, a primeira mais completa, e as duas seguintes mais focadas em reviews de usuários.

#### Base de dados - 1

A base de dados usada para esta análise se encontra no Kaggle, através deste link:

<https://www.kaggle.com/datasets/fronkongames/steam-games-dataset>

##### Skimr

Usarei o Skimr para a base de dados completa e verificarei quais dados podem ser melhor investigados.

```{r, mongoCon, echo = T, result = 'hide', message = F, warning = F, error = F}
# ## Dados de conexão com o banco da Steam no mongo
# mongolite::mongo_options(log_level = 1)
# mongo_db_user <- config::get("mongo_db_user", file = "config/config.yml")
# mongo_db_password <- config::get("mongo_db_password", file = "config/config.yml")
# mongo_db_url_extra <- config::get("mongo_db_url_extra", file = "config/config.yml")
# mongo_database <- config::get("mongo_database", file = "config/config.yml")
# mongo_collection <- config::get("mongo_collection_full", file = "config/config.yml")
# 
# url_srv <- paste0("mongodb+srv://", mongo_db_user, ":", mongo_db_password, mongo_db_url_extra)
# mongo_db <- mongolite::mongo(collection = mongo_collection, db = mongo_database, url = url_srv, verbose = TRUE)
# 
# ## Lendo e criando um dataframe com os dados do mongoDB
# df_full <- as.data.frame(mongo_db$find())

df_full <- data.table::fread("data-raw/steam-data/db-1/games.csv")
```

```{r, skimr}
skimr::skim(df_full)
```

```{r, cleanNames}
## Usaremos a função do Janitor para editar os nomes das colunas e torná-las mais fáceis de serem manipuladas
## E então faremos a seleção das colunas que serão analisadas

df_selected <- df_full |> 
  janitor::clean_names() |>
  dplyr::select(app_id, name, developers, publishers, categories, genres, tags, release_date, estimated_owners, peak_ccu, price, windows, mac, linux, metacritic_score, user_score, positive, negative, recommendations, average_playtime_forever, median_playtime_forever, average_playtime_two_weeks, median_playtime_two_weeks) |> 
  dplyr::mutate(release_date = lubridate::mdy(release_date)) 
```

##### Removendo Softwares e não jogos

Após a análise inicial, foi detectado que existiam nesta base de dados softwares que não eram considerados jogos, portanto eles serão excluídos para que não comprometam as futuras análises.

Vamos utilizar a variável `genres` para identificar os gêneros que não são jogos.

```{r, genresNotGames}

# ## Colunas categories, genres, separando em linhas
# df_selected <- df_selected |>
#   tidyr::separate_rows(categories, sep = ",") |> 
#   tidyr::separate_rows(genres, sep = ",")


notGames <- c("Utilities", "Design & Illustration", "Animation & Modeling", "Game Development", "Photo Editing", "Audio Production", "Video Production", "Accounting", "Movie", "Documentary", "Episodic", "Short", "Tutorial", "360 Video")

# unique(df_selected$genres)
df_selected_gen <- df_selected |> 
  dplyr::filter(!(genres %in% notGames))

## Esses eram dois jogos que foram investigados
## Eles possuíam categorias Movie e Documentary também, então esses registros foram apagados e os demais foram mantidos

# df_full_search <- df_full |> 
#   dplyr::filter(Name %in% c("Spacelords", "CAT SUDOKU🐱"))

```

##### Escolhendo as variáveis

Após uma análise inicial das tabelas geradas pelo `skimr`, selecionei algumas variáveis que seriam analisadas mais profundamente. A começar pelas variáveis relativas a notas, críticas e avaliações dos jogos.

```{r, varReview}
library(ggplot2)

ggplot(df_selected_gen, aes(metacritic_score)) +
  geom_histogram() +
  theme_minimal() +
  labs(title = "Histograma da variável Metacritic Score",
       x = "Score",
       y = "Contagem")
```

Pelo Histograma podemos ver que a variável *Metacritic Score* (renomeada para metacritic_score) não é muito interessante, seu preenchimento foi visto como completo pelo skim, porém quase em sua totalidade as notas são "0", ou seja, não temos uma nota definida para avaliar os jogos.

Outras variáveis de avaliação como *Reviews*, *User Score*, e *Recommendations*, foram analisadas porém apresentaram pouco úteis, ou por terem um preenchimento muito baixo ou por envolverem outros tipos de dados (que não fossem uma avaliação direta).

##### Nova métrica de avaliações

A única métrica que parece interessante de avaliação dos jogos, é a de avaliações positivas e negativas (as variáveis *Positive* e *Negative*).

Para isso foi criado uma nova variável, que mede a taxa de avaliações positivas e negativas de um jogo, chamada *overall_rate*.

```{r, var_overallRate}
df_selected_gen$overall <- df_selected_gen$positive/df_selected_gen$negative
df_selected_gen$overall[1:100]
```

Analisando essa nova métrica, verificamos que possuímos dados `NaN` e `Inf`, que são resultados, respectivamente, de divisões $0/0$ e de um número número qualquer por zero $x/0$. Os números NaN serão removidos, já que não serão úteis para avaliação dos jogos, já os números Inf e números muito grandes serão investigados mais a fundo.

```{r, NaN-Inf}

df_selected_gen$estimated_owners <- as.factor(df_selected_gen$estimated_owners)
df_inf <- df_selected_gen |> 
  dplyr::filter(positive > 20 & (as.integer(estimated_owners) > 3) &
                overall < Inf) |> 
  dplyr::select(name, publishers, categories, genres, release_date, estimated_owners, positive, negative, overall)

df_inf$estimated_owners <- as.factor(df_inf$estimated_owners)
df_inf <- df_inf |> 
  dplyr::filter(as.integer(estimated_owners) > 3)

# df_inf <- df_selected |> 
#   dplyr::filter(median_playtime_two_weeks > 0 & release_date > lubridate::as_date("2020-01-01"))

skimr::skim(df_selected_gen[df_selected_gen$positive >= 20, "positive"])

levels(df_selected_gen$estimated_owners)
```

E então defini mais alguns filtros, de jogos que possivelmente seriam problemáticos. Estabeleci as regras:

1.  O jogo precisa ter pelo menos 20 avaliações positivas.

2.  O jogo precisa ter pelo menos

#### Base de dados - 2

Como os dados de avaliações eram escassas e eu já havia encontrado outras bases de dados, decidi analisar outras bases e verificar se possuía outra que fosse mais interessante com propósito de verificar dados de avaliação dos jogos.

```{r, db-4}
df_reviews <- data.table::fread("data-raw/steam-data/db-4/dataset.csv")

name <- unique(df_reviews$app_name)

unique(df_reviews$review_score)

df_reviews$positive <- dplyr::if_else(df_reviews$review_score == 1, 1, 0)
df_reviews$negative <- dplyr::if_else(df_reviews$review_score == -1, 1, 0)

df_reviews_group <- df_reviews |> 
  dplyr::group_by(app_id) |> 
  dplyr::summarise(count_positive = sum(positive),
                   count_negative = sum(negative)) |> 
  dplyr::distinct(app_id, .keep_all = T) |> 
  dplyr::ungroup() |> 
  dplyr::inner_join(df_reviews[!duplicated(df_reviews[, c("app_id", "app_name")]), c("app_id", "app_name")])
  
  
df_reviews_head <- df_reviews |> 
  dplyr::slice_sample(prop = 0.1)

db_unique <- df_reviews[!duplicated(df_reviews[, c("app_id", "app_name")]), c("app_id", "app_name")]


# df_reviews <- data.table::fread("data-raw/steam-data/db-5/GamesAndRecommendation/recommendations.csv")
```

Após uma investigação da base, verifiquei que ela era um pouco antiga, por não possuir títulos como o "Counter-Strike: Global Offensive", portanto deixei ela de lado e parti para a análise da outra base de recomendações.

#### Base de dados - 3

```{r, db-5}
df_reviews <- data.table::fread("data-raw/steam-data/db-5/recommendations.csv")
df_games <- data.table::fread("data-raw/steam-data/db-5/games.csv")

app_ids <- unique(df_reviews$app_id)

df_reviews_group <- df_reviews |> 
dplyr::mutate(positive = dplyr::if_else(is_recommended, 1, 0),
              negative = dplyr::if_else(!is_recommended, 1, 0)) |> 
dplyr::group_by(app_id) |> 
dplyr::summarise(count_positive = sum(positive),
                 count_negative = sum(negative)) |> 
dplyr::distinct(app_id, .keep_all = T) |> 
dplyr::ungroup() |> 
  dplyr::inner_join(df_games[, c("app_id", "title", "positive_ratio", "user_reviews", "date_release")])
```

Após a análise desta nova base de dados, concluí que ela possui sim dados mais atualizados de jogos (com jogos datados de fev/2023), mas possui menos dados relacionados a línguas suportadas (tanto legendas quanto áudios), dados de pico de usuários, dados de DLC, dados de empresas (como sites, e-mail de suporte, imagem do jogo), dados do Metacritic (por mais que não tenham sido úteis) e dados de tempo de jogo. Então utilizarei ela apenas para verificar a avaliação dos usuários (através das colunas `positive_ratio` e `user_reviews`).

#### Diferenças entre base 1 e 3

```{r, compareDBs}
games_antijoin_1 <- dplyr::anti_join(df_games[, c("app_id", "title", "user_reviews", "date_release")], df_selected_gen[, c("app_id", "name")])
games_antijoin_2 <- dplyr::anti_join(df_selected_gen[, c("app_id", "name", "positive", "release_date")], df_games[, c("app_id", "title")])

dplyr::n_distinct(df_selected_gen$app_id)
dplyr::n_distinct(df_games$app_id)

search_in_1 <- df_games[stringr::str_detect(df_games$title, "Rainbow Six"),]
search_in_2 <- df_selected_gen[stringr::str_detect(df_selected_gen$name, "Rainbow Six"),]

```
