---
title: "AnaliseExploratoria"
author: "Mikael M Coletto"
format: html
editor: source
---

```{r, setup, include=FALSE}
knitr::opts_knit$set(root.dir = '/mnt/Netac-Dados/Projetos/R/steam-dashboard')
```

# Análise dos dados da Steam

## Objetivo

A ideia desta análise é ilustrar os conhecimentos adquiridos em R, passando pelos pontos de análise exploratória, construção de um dashboard para visualização de dados e por fim trabalhar com modelos de predição para alguns possíveis problemas da indústria.

## Primeiro problema

Somos um estúdio de jogos e queremos analisar qual gênero/categoria de jogo tem mais sucesso na steam, mais público e melhores avaliações, também queremos analisar qual faixa de preço é mais interessante para o lançamento desse novo jogo.

### Primeiro passo - Análise exploratória

Inicialmente iremos fazer uma análise exploratória de algumas bases de dados e suas variáveis que podem ser interessantes para determinar sucesso de um jogo, a faixa de preço, a quantidade de vendas e relacionar essas questões aos gêneros e categorias. Foram feitas análises de três bases de dados, a primeira mais completa, e as duas seguintes mais focadas em reviews de usuários.

#### Base de dados - 1

A base de dados usada para esta análise se encontra no Kaggle, através deste link:

<https://www.kaggle.com/datasets/fronkongames/steam-games-dataset>

##### Skimr

Usarei o Skimr para a base de dados completa e verificarei quais dados podem ser melhor investigados.

```{r, mongoCon, echo = T, result = 'hide', message = F, warning = F, error = F}
# ## Dados de conexão com o banco da Steam no mongo
# mongolite::mongo_options(log_level = 1)
# mongo_db_user <- config::get("mongo_db_user", file = "config/config.yml")
# mongo_db_password <- config::get("mongo_db_password", file = "config/config.yml")
# mongo_db_url_extra <- config::get("mongo_db_url_extra", file = "config/config.yml")
# mongo_database <- config::get("mongo_database", file = "config/config.yml")
# mongo_collection <- config::get("mongo_collection_full", file = "config/config.yml")
# 
# url_srv <- paste0("mongodb+srv://", mongo_db_user, ":", mongo_db_password, mongo_db_url_extra)
# mongo_db <- mongolite::mongo(collection = mongo_collection, db = mongo_database, url = url_srv, verbose = TRUE)
# 
# ## Lendo e criando um dataframe com os dados do mongoDB
# df_full <- as.data.frame(mongo_db$find())

df_full <- data.table::fread("data-raw/steam-data/db-1/games.csv")
```

```{r, skimr}
skimr::skim(df_full)
```

```{r, cleanNames}
## Usaremos a função do Janitor para editar os nomes das colunas e torná-las mais fáceis de serem manipuladas
## E então faremos a seleção das colunas que serão analisadas

df_selected <- df_full |> 
  janitor::clean_names() |>
  dplyr::select(app_id, name, developers, publishers, categories, genres, tags, release_date, estimated_owners, peak_ccu, price, windows, mac, linux, metacritic_score, user_score, positive, negative, recommendations, average_playtime_forever, median_playtime_forever, average_playtime_two_weeks, median_playtime_two_weeks) |> 
  dplyr::mutate(release_date = lubridate::mdy(release_date)) 
```

##### Removendo Softwares e não jogos

Após a análise inicial, foi detectado que existiam nesta base de dados softwares que não eram considerados jogos, portanto eles serão excluídos para que não comprometam as futuras análises.

Vamos utilizar a variável `genres` para identificar os gêneros que não são jogos.

```{r, genresNotGames}

# ## Colunas categories, genres, separando em linhas
# df_selected <- df_selected |>
#   tidyr::separate_rows(categories, sep = ",") |> 
#   tidyr::separate_rows(genres, sep = ",")


notGames <- c("Utilities", "Design & Illustration", "Animation & Modeling", "Game Development", "Photo Editing", "Audio Production", "Video Production", "Accounting", "Movie", "Documentary", "Episodic", "Short", "Tutorial", "360 Video")

# unique(df_selected$genres)
df_selected_gen <- df_selected |> 
  dplyr::filter(!(genres %in% notGames))

## Esses eram dois jogos que foram investigados
## Eles possuíam categorias Movie e Documentary também, então esses registros foram apagados e os demais foram mantidos

# df_full_search <- df_full |> 
#   dplyr::filter(Name %in% c("Spacelords", "CAT SUDOKU🐱"))

```

##### Escolhendo as variáveis

Após uma análise inicial das tabelas geradas pelo `skimr`, selecionei algumas variáveis que seriam analisadas mais profundamente. A começar pelas variáveis relativas a notas, críticas e avaliações dos jogos.

```{r, varReview}
library(ggplot2)

ggplot(df_selected_gen, aes(metacritic_score)) +
  geom_histogram() +
  theme_minimal() +
  labs(title = "Histograma da variável Metacritic Score",
       x = "Score",
       y = "Contagem")
```

Pelo Histograma podemos ver que a variável *Metacritic Score* (renomeada para metacritic_score) não é muito interessante, seu preenchimento foi visto como completo pelo skim, porém quase em sua totalidade as notas são "0", ou seja, não temos uma nota definida para avaliar os jogos.

Outras variáveis de avaliação como *Reviews*, *User Score*, e *Recommendations*, foram analisadas porém apresentaram pouco úteis, ou por terem um preenchimento muito baixo ou por envolverem outros tipos de dados (que não fossem uma avaliação direta).

##### Nova métrica de avaliações

A única métrica que parece interessante de avaliação dos jogos, é a de avaliações positivas e negativas (as variáveis *Positive* e *Negative*).

Para isso foi criado uma nova variável, que mede a taxa de avaliações positivas e negativas de um jogo, chamada *overall_rate*.

```{r, var_overallRate}
df_selected_gen$overall <- df_selected_gen$positive*100/(df_selected_gen$positive + df_selected_gen$negative)

df_selected_gen$overall[1:100]
```

Analisando essa nova métrica, verificamos que possuímos dados `NaN` e valores de 100, respectivamente, resultados de de divisões $0/0$ e de jogos sem avaliação negativa. Os números NaN serão removidos, já que não serão úteis para avaliação dos jogos, os números 100 serão investigados mais a fundo.

##### Filtrando dados inválidos

```{r, NaN-100}

## Criando uma variável do tipo fator para número de donos estimados
levels_owners <- c("0 - 0", "0 - 20000", "20000 - 50000", "50000 - 100000", 
                   "100000 - 200000", "200000 - 500000", "500000 - 1000000",
                   "1000000 - 2000000", "2000000 - 5000000", "5000000 - 10000000", 
                   "10000000 - 20000000", "20000000 - 50000000", "50000000 - 100000000",
                   "100000000 - 200000000")

df_selected_gen$estimated_owners <- as.factor(df_selected_gen$estimated_owners)
df_selected_gen$estimated_owners <- factor(df_selected_gen$estimated_owners, levels = levels_owners)

## Verificando dados que serão considerados inválidos
df_100 <- df_selected_gen |> 
  dplyr::filter(positive < 20 & (overall == 100)) |> 
  dplyr::select(name, publishers, categories, genres, release_date, estimated_owners, positive, negative, overall)

## Filtrando regras
df_selected_gen <- df_selected_gen |> 
dplyr::filter(positive > 20 & 
                  ((as.integer(estimated_owners) > 2 & price > 0) | 
                     (as.integer(estimated_owners) > 3 & price == 0)) &
                overall < 100)

# skimr::skim(df_selected_gen)
```

E então defini mais alguns filtros, de jogos que possivelmente seriam problemáticos. Estabeleci as regras:

1.  O jogo precisa ter pelo menos 20 avaliações positivas.

2.  O jogo precisa ter pelo menos uma avaliação negativa (para que a avaliação não seja de 100%).

3.  O jogo precisa ter pelo menos 50 mil usuários no caso de ser gratuito, e pelo menos 20 mil usuários para jogos pagos.

##### Deduplicação

Após a análise do novo banco de dados filtrado, descobri mais um problema que precisava ser tratado, dados duplicados. Verificando pelo nome dos jogos, encontrei dados duplicados, mas que possuíam IDs diferentes, avaliações e às vezes preços diferentes. Investigando mais pelo próprio site da Steam e pelo site SteamDB ([SteamDB](https://steamdb.info)), concluí que se tratavam de dados referentes à novas versões (jogo do ano, versão de luxo, etc), jogos que possuíam versões diferentes (no caso dos Call of Dutys, versões para o jogo campanha e para o jogo multiplayer, mini-expansões, pacotes de skins (aparências para armas e personagens), pacotes de itens pagos como benefícios no jogos, etc. Portanto, decidi remover essas duplicatas, e usarei como base dados de número de usuários (o jogo base muito provavelmente vai ter mais usuários) e número de jogadores.

```{r, dedup}
library(janitor)
df_dupli <- df_selected_gen |> 
  janitor::get_dupes(name, developers)

df_selected_gen <- df_selected_gen |> 
  dplyr::arrange(name, desc(as.integer(estimated_owners)), desc(overall)) |> 
  dplyr::distinct(name, .keep_all = T)

```

Então a regra criada para este filtro respeitará, primeiro o número de jogadores, o jogo que possuir mais jogadores permanecerá na base, segundo, em caso de empate do primeiro, o jogo com melhor avaliação.

#### Base de dados - 2

Como os dados de avaliações eram escassas e eu já havia encontrado outras bases de dados, decidi analisar outras bases e verificar se possuía outra que fosse mais interessante com propósito de verificar dados de avaliação dos jogos.

```{r, db-4}
df_reviews <- data.table::fread("data-raw/steam-data/db-4/dataset.csv")

name <- unique(df_reviews$app_name)

unique(df_reviews$review_score)

df_reviews$positive <- dplyr::if_else(df_reviews$review_score == 1, 1, 0)
df_reviews$negative <- dplyr::if_else(df_reviews$review_score == -1, 1, 0)

df_reviews_group <- df_reviews |> 
  dplyr::group_by(app_id) |> 
  dplyr::summarise(count_positive = sum(positive),
                   count_negative = sum(negative)) |> 
  dplyr::distinct(app_id, .keep_all = T) |> 
  dplyr::ungroup() |> 
  dplyr::inner_join(df_reviews[!duplicated(df_reviews[, c("app_id", "app_name")]), c("app_id", "app_name")])
  
  
df_reviews_head <- df_reviews |> 
  dplyr::slice_sample(prop = 0.1)

db_unique <- df_reviews[!duplicated(df_reviews[, c("app_id", "app_name")]), c("app_id", "app_name")]


# df_reviews <- data.table::fread("data-raw/steam-data/db-5/GamesAndRecommendation/recommendations.csv")
```

Após uma investigação da base, verifiquei que ela era um pouco antiga, por não possuir títulos como o "Counter-Strike: Global Offensive", portanto deixei ela de lado e parti para a análise da outra base de recomendações.

#### Base de dados - 3

```{r, db-5}
df_reviews <- data.table::fread("data-raw/steam-data/db-3/recommendations.csv")
df_games <- data.table::fread("data-raw/steam-data/db-3/games.csv")

df_games <- df_games |> 
  dplyr::filter(positive_ratio < 100 & user_reviews > 20)
```

Após a análise desta nova base de dados, concluí que ela possui sim dados mais atualizados de jogos (com jogos datados de fev/2023), mas possui menos dados relacionados a línguas suportadas (tanto legendas quanto áudios), dados de pico de usuários, dados de DLC, dados de empresas (como sites, e-mail de suporte, imagem do jogo), dados do Metacritic (por mais que não tenham sido úteis) e dados de tempo de jogo. Então utilizarei ela apenas para verificar a avaliação dos usuários (através das colunas `positive_ratio` e `user_reviews`). Serão aplicados filtros análogos, não podemos ter apenas avaliações positivas (`positive_ratio == 100`) e para reviews precisamos ter pelo menos 20 (`user_reviews > 20`).

##### Deduplicação

O mesmo processo de deduplicação precisou ser feito na nova base.

```{r, dedup}
library(janitor)
df_dupli <- df_games |> 
  janitor::get_dupes(title)
```

Porém, ao contrário da base anterior, neste caso todos os jogos "duplicados" se tratavam de jogos diferentes que possuíam o mesmo nome, portanto nenhum deles foi removido.

#### Diferenças entre base 1 e 3

```{r, compareDBs, eval=FALSE}

## Antijoins através do ID
games_antijoin_games_app_id <- dplyr::anti_join(df_games[, c("app_id", "title", "user_reviews", "date_release")], df_selected_gen[, c("app_id", "name")],
                                                by = "app_id")

# ## Antijoin após remover os IDs não encontrados, utilizando o nome dos jogos
# games_antijoin_games_name <- dplyr::anti_join(df_games[, c("app_id", "title", "user_reviews", "date_release")], df_selected_gen[, c("app_id", "name")], by = c("title" = "name"))
# 
# ## Verificando os jogos que foram excluídos pelo ID mas possuíam nomes iguais
# games_antijoin_games <- dplyr::anti_join(games_antijoin_games_app_id, games_antijoin_games_name)

games_antijoin_sel_app_id <- dplyr::anti_join(df_selected_gen[, c("app_id", "name", "positive", "release_date")], df_games[, c("app_id", "title")],
                                                by = "app_id")
# 
# games_antijoin_sel_name <- dplyr::anti_join(games_antijoin_sel_app_id, df_games[, c("app_id", "title")], by = c("name" = "title"))
# 
# ## Verificando os jogos que foram excluídos pelo ID mas possuíam nomes iguais
# games_antijoin_sel <- dplyr::anti_join(games_antijoin_sel_app_id, games_antijoin_sel_name)

df_games <- df_games |> 
  dplyr::rename(name = title)

games_fulljoin <- dplyr::full_join(df_games[, c("app_id", "name", "user_reviews", "date_release")], df_selected_gen[, c("app_id", "name", "release_date")], by = "app_id")

games_fulljoin <- dplyr::full_join(df_games, df_selected_gen, by = "app_id") |> 
  dplyr::select(app_id, name_games = name.x, rating, positive_ratio, user_reviews, 
                name_sel = name.y, overall, positive, negative, recommendations,
                date_release, release_date)

games_fulljoin_date <- games_fulljoin |> 
  dplyr::filter(release_date != date_release)

# search_in_1 <- df_games[stringr::str_detect(df_games$name, "Rainbow Six"),]
# search_in_2 <- df_selected_gen[stringr::str_detect(df_selected_gen$name, "Rainbow Six"),]

```

Usei o `anti_join` como método para avaliar os jogos que estávam apenas em uma das bases e não na outra. Ao verificar os resultados, percebi que a base 1 excluíu muitos jogos devido aos filtros aplicados, principalmente os filtros relacionados a avaliações positivas, e os mesmos jogos na base 3 apresentavam um número de reviews positivos maior, portanto, utilizarei a base 3 e farei a adição dos jogos da base 1 que não estão presentes na base 3 para criar um único banco de dados de jogos. Para um primeiro momento onde farei a avaliação de recomendações, trabalharei dessa forma, posteriormente junto à base 3 de recomendação existe uma outra base com informações dos jogos e será posteriormente agregada para adicionar informações.

#### Unindo as bases

```{r, joinDBs}

## Jogos presentes na base 1 que não estão na base 3
df_antijoin_games <- dplyr::anti_join(df_selected_gen, df_games, by = "app_id") |> 
  dplyr::mutate(rating = 0, price_final = 0, price_original = 0, discount = 0, steam_deck = F, 
                db1 = T) |> 
  dplyr::select(app_id, name, date_release = release_date, win = windows, mac, linux, rating,
                positive_ratio = overall, user_reviews = user_score, price_final = price, price_original,
                discount, steam_deck, db1) 

df_games <- df_games |> 
  dplyr::mutate(db1 = F, date_release = lubridate::ymd(date_release))

df_all_games <- rbind(df_games, df_antijoin_games)

df_dupli <- df_all_games |> 
  janitor::get_dupes(name)
```

Também foi analisado novamente as duplicatas que foram geradas, e novamente foi decidido mantê-lás, já que representavam, ou jogos que possuíam o mesmo nome, mas são jogos diferentes, ou são diferentes versões dos jogos (versão normal e versão game of the year ou um relançámento por exemplo).

##### Adicionando informações

Agora adicionaremos à base agrupada os dados referentes às informações do jogo, inicialmente adicionando através de outro arquivo presente nos arquivos da base 3.

```{r, addingInfo}
run_join <- F
if(run_join){
  library(jsonlite)
  out <- lapply(readLines("data-raw/steam-data/db-3/games_metadata.json"), fromJSON)
  
  ## Unindo o terceiro elemento da lista
  for(i in 1:length(out)){
    purrr::pluck(out, i, 3)<-paste0(purrr::pluck(out, i, 3), collapse = ",")
  }
  
  ## Transformando em um dataframe para unir à outra base
  df_metadata <- do.call(rbind.data.frame, out)
  
  ## Adicionando coluna de tags do df_metadata, e adicionando colunas de categoria, genero e tags extra do df anterior
  df_all_games <- dplyr::left_join(df_all_games, df_metadata, by = "app_id") |> 
    dplyr::select(-description) |> 
    dplyr::left_join(df_selected |> 
                       dplyr::select(app_id, categories, genres, tags) |> 
                       dplyr::rename(tags_extra = tags),
                     by = "app_id")

  ## Escrevendo nova base para não precisar rodar os joins e comparações todas as vezes
  if(!dir.exists("data-raw/steam-data/db-created")){
    dir.create("data-raw/steam-data/db-created")
  }
  data.table::fwrite(df_all_games, "data-raw/steam-data/db-created/db-reviews-join.csv")
  
}else{
  df_all_games <- data.table::fread("data-raw/steam-data/db-created/db-reviews-join.csv")
}

## Substituindo células em branco por NA no caso de estar lendo o csv
if(!run_join){
  df_all_games <- df_all_games |> 
    dplyr::mutate(categories = ifelse(categories == "", NA, categories),
                  genres = ifelse(genres == "", NA, genres),
                  tags = ifelse(tags == "", NA, tags),
                  tags_extra = ifelse(tags_extra == "", NA, tags_extra))
}

## Verificando quantos jogos não possuem categorias, gêneros ou tags/tags_extra definidos
nrow(df_all_games[is.na(categories), ])
nrow(df_all_games[is.na(genres), ])
nrow(df_all_games[is.na(tags) & is.na(tags_extra), ])
```

### Analisando dados dos jogos

Agora que já uni as duas bases, e tenho uma quantidade mais razoável de jogos a serem analisados, precisarei definir qual será a forma de avaliar os estilos/gêneros/categorias dos jogos, por ser uma coluna presente em ambas as bases, a variável `tags` e é uma ótima candidata, porém ela apresenta um número de possibilidades bastante grande e distinta, o que poderia ser prejudicial à análise. Já as outras variáveis `categories` e `genres` que são mais específicas, não estão presentes em aproximadamente 20% da base de dados. A análise será feita inialmente nas três para posterior decisão de qual ou quais usar.

```{r, tags}
## Verificando as diferenças entre tags de um df e do outro (tags e tags_extra)
df_tags <- dplyr::select(df_all_games, 
                         app_id, name, tags, tags_extra)
df_tags_equal <- df_tags[tags == tags_extra,]
df_tags_not_equal <- df_tags[tags != tags_extra,]

# nrow(df_tags[is.na(tags_extra), ])
# nrow(df_tags[is.na(tags), ])

## Primeiro check será em jogos que possuem números de tags diferentes
tags_dif_ids <- df_tags_not_equal |> 
  dplyr::select(app_id, tags, tags_extra) |> 
  dplyr::mutate(check_lenght = ifelse(stringr::str_length(tags) == stringr::str_length(tags_extra), T, F))

## Separamos os que possuem apenas tamanhos diferentes de tags, a ideia inicial é analisar o que temos de diferente, e se for apenas uma ou outra tag a mais, utilizar a combinação destas tags
df_tags_not_equal_check <- tags_dif_ids[check_lenght == F]

## Os que tem mesmo tamanho mas não tem mesmas tags, provavelmente são elementos em ordens diferentes, então checarei isso
df_tags_not_equal_check_t <- tags_dif_ids[check_lenght == T]

```

#### Analisando tags de diferentes tamanhos

```{r, tags-diff-size}
vector_tags <- df_tags_not_equal_check$tags |> 
  purrr::map(\(x) stringr::str_sort(stringr::str_split_1(x, pattern = ",")))

vector_tags_ex <- df_tags_not_equal_check$tags_extra |> 
  purrr::map(\(x) stringr::str_sort(stringr::str_split_1(x, pattern = ",")))

vector_tags_aux <- vector_tags[1:5]
vector_tags_ex_aux <- vector_tags_ex[1:5]

# ## Método de comparação de strings
# cmp <- NULL
# for(i in 1:length(vector_tags_aux)){
#   cmp[[i]] <- ifelse(
#     (waldo::compare(vector_tags_aux[[i]], vector_tags_ex_aux[[i]])) == F, T, NA)
# }

## Função para comparar strings por tamanho
cmp_size <- function(x, y){
  if(length(x) == length(y)){
    return(T)
  }else{
    return(F)
  }
}

## Comparando tamanhos e criando vetor com flag de tamanhos iguais ou não
diff_sizes <- mapply(cmp_size, vector_tags, vector_tags_ex)
list_with_both <- NULL
for(i in 1:length(diff_sizes)){
  if(!diff_sizes[i]){
    pluck(list_with_both, i, 1) <- vector_tags_aux[i]
    pluck(list_with_both, i, 2) <- vector_tags_ex_aux[i]
    pluck(list_with_both, i, 3) <- df_tags_not_equal[[1]][[i]]
  }else{
  pluck(list_with_both, i) <- NULL
  }
}

## Analisando tags com diferentes tamanhos
list_with_both_notNull <- list_with_both
list_with_both_notNull[sapply(list_with_both_notNull, is.null)] <- NULL

## Criando uma lista com todas as tags q estão presentes em uma coluna e não na outra 
## (estão em tags e não estão em tags_extra, estão em tags_extra e não estão em tags)
diff_elem <- NULL
for(i in 1:length(list_with_both_notNull)){
  elem_1 <- pluck(list_with_both_notNull, i, 1, 1)
  elem_2 <- pluck(list_with_both_notNull, i, 2, 1)
  
  diff1 <- setdiff(elem_1, elem_2)
  diff2 <- setdiff(elem_2, elem_1)
  
  pluck(diff_elem, i, 1) <- c("1", diff1, "2", diff2)
  pluck(diff_elem, i, 2) <-pluck(list_with_both_notNull, i, 3)
}



## Método de comparação de strings
# stringdist::stringdist(vector_tags_aux[[4]], vector_tags_ex_aux[[4]])

```


#### Analisando tags diferentes mas mesmo tamanho