```{r, header}
########################################################################################## #
#'  Parte do arquivo de análise exploratória
#'  Arquivo focado na análise da primeira base
#' 
#'  Autor: Mikael Marin Coletto
#'  Data: 11/03/23
########################################################################################## #

## 0.1 - Bibliotecas e scripts fontes----
library(ggplot2)
# library(janitor)
```


A base de dados usada para esta análise se encontra no Kaggle, através deste link:
  
  <https://www.kaggle.com/datasets/fronkongames/steam-games-dataset>
  
  ##### Skimr
  
  Usarei o Skimr para a base de dados completa e verificarei quais dados podem ser melhor investigados.

```{r, mongoCon, echo = T, result = 'hide', message = F, warning = F, error = F}
# ## Dados de conexão com o banco da Steam no mongo
# mongolite::mongo_options(log_level = 1)
# mongo_db_user <- config::get("mongo_db_user", file = "config/config.yml")
# mongo_db_password <- config::get("mongo_db_password", file = "config/config.yml")
# mongo_db_url_extra <- config::get("mongo_db_url_extra", file = "config/config.yml")
# mongo_database <- config::get("mongo_database", file = "config/config.yml")
# mongo_collection <- config::get("mongo_collection_full", file = "config/config.yml")
# 
# url_srv <- paste0("mongodb+srv://", mongo_db_user, ":", mongo_db_password, mongo_db_url_extra)
# mongo_db <- mongolite::mongo(collection = mongo_collection, db = mongo_database, url = url_srv, verbose = TRUE)
# 
# ## Lendo e criando um dataframe com os dados do mongoDB
# df_full <- as.data.frame(mongo_db$find())

df_full <- data.table::fread("data-raw/steam-data/db-1/games.csv")
```

```{r, skimr}
skimr::skim(df_full)
```

```{r, cleanNames}
## Usaremos a função do Janitor para editar os nomes das colunas e torná-las mais fáceis de serem manipuladas
## E então faremos a seleção das colunas que serão analisadas

df_selected <- df_full |> 
  janitor::clean_names() |>
  dplyr::select(app_id, name, developers, publishers, categories, genres, tags, release_date, estimated_owners, peak_ccu, price, windows, mac, linux, metacritic_score, user_score, positive, negative, recommendations, average_playtime_forever, median_playtime_forever, average_playtime_two_weeks, median_playtime_two_weeks) |> 
  dplyr::mutate(release_date = lubridate::mdy(release_date)) 
```

##### Removendo Softwares e não jogos

Após a análise inicial, foi detectado que existiam nesta base de dados softwares que não eram considerados jogos, portanto eles serão excluídos para que não comprometam as futuras análises.

Vamos utilizar a variável `genres` para identificar os gêneros que não são jogos.

```{r, genresNotGames}

# ## Colunas categories, genres, separando em linhas
# df_selected <- df_selected |>
#   tidyr::separate_rows(categories, sep = ",") |> 
#   tidyr::separate_rows(genres, sep = ",")


notGames <- c("Utilities", "Design & Illustration", "Animation & Modeling", "Game Development", "Photo Editing", "Audio Production", "Video Production", "Accounting", "Movie", "Documentary", "Episodic", "Short", "Tutorial", "360 Video")

# unique(df_selected$genres)
df_selected_gen <- df_selected |> 
  dplyr::filter(!(genres %in% notGames))

## Esses eram dois jogos que foram investigados
## Eles possuíam categorias Movie e Documentary também, então esses registros foram apagados e os demais foram mantidos

# df_full_search <- df_full |> 
#   dplyr::filter(Name %in% c("Spacelords", "CAT SUDOKU🐱"))

```

##### Escolhendo as variáveis

Após uma análise inicial das tabelas geradas pelo `skimr`, selecionei algumas variáveis que seriam analisadas mais profundamente. A começar pelas variáveis relativas a notas, críticas e avaliações dos jogos.

```{r, varReview}

ggplot(df_selected_gen, aes(metacritic_score)) +
  geom_histogram() +
  theme_minimal() +
  labs(title = "Histograma da variável Metacritic Score",
       x = "Score",
       y = "Contagem")
```

Pelo Histograma podemos ver que a variável *Metacritic Score* (renomeada para metacritic_score) não é muito interessante, seu preenchimento foi visto como completo pelo skim, porém quase em sua totalidade as notas são "0", ou seja, não temos uma nota definida para avaliar os jogos.

Outras variáveis de avaliação como *Reviews*, *User Score*, e *Recommendations*, foram analisadas porém apresentaram pouco úteis, ou por terem um preenchimento muito baixo ou por envolverem outros tipos de dados (que não fossem uma avaliação direta).

##### Nova métrica de avaliações

A única métrica que parece interessante de avaliação dos jogos, é a de avaliações positivas e negativas (as variáveis *Positive* e *Negative*).

Para isso foi criado uma nova variável, que mede a taxa de avaliações positivas e negativas de um jogo, chamada *overall_rate*.

```{r, var_overallRate}
df_selected_gen$overall <- df_selected_gen$positive*100/(df_selected_gen$positive + df_selected_gen$negative)

df_selected_gen$overall[1:100]
```

Analisando essa nova métrica, verificamos que possuímos dados `NaN` e valores de 100, respectivamente, resultados de de divisões $0/0$ e de jogos sem avaliação negativa. Os números NaN serão removidos, já que não serão úteis para avaliação dos jogos, os números 100 serão investigados mais a fundo.

##### Filtrando dados inválidos

```{r, NaN-100}

## Criando uma variável do tipo fator para número de donos estimados
levels_owners <- c("0 - 0", "0 - 20000", "20000 - 50000", "50000 - 100000", 
                   "100000 - 200000", "200000 - 500000", "500000 - 1000000",
                   "1000000 - 2000000", "2000000 - 5000000", "5000000 - 10000000", 
                   "10000000 - 20000000", "20000000 - 50000000", "50000000 - 100000000",
                   "100000000 - 200000000")

df_selected_gen$estimated_owners <- as.factor(df_selected_gen$estimated_owners)
df_selected_gen$estimated_owners <- factor(df_selected_gen$estimated_owners, levels = levels_owners)

## Verificando dados que serão considerados inválidos
df_100 <- df_selected_gen |> 
  dplyr::filter(positive < 20 & (overall == 100)) |> 
  dplyr::select(name, publishers, categories, genres, release_date, estimated_owners, positive, negative, overall)

## Filtrando regras
df_selected_gen <- df_selected_gen |> 
  dplyr::filter(positive > 20 & 
                  ((as.integer(estimated_owners) > 2 & price > 0) | 
                     (as.integer(estimated_owners) > 3 & price == 0)) &
                  overall < 100)

# skimr::skim(df_selected_gen)
```

E então defini mais alguns filtros, de jogos que possivelmente seriam problemáticos. Estabeleci as regras:
  
  1.  O jogo precisa ter pelo menos 20 avaliações positivas.

2.  O jogo precisa ter pelo menos uma avaliação negativa (para que a avaliação não seja de 100%).

3.  O jogo precisa ter pelo menos 50 mil usuários no caso de ser gratuito, e pelo menos 20 mil usuários para jogos pagos.

##### Deduplicação

Após a análise do novo banco de dados filtrado, descobri mais um problema que precisava ser tratado, dados duplicados. Verificando pelo nome dos jogos, encontrei dados duplicados, mas que possuíam IDs diferentes, avaliações e às vezes preços diferentes. Investigando mais pelo próprio site da Steam e pelo site SteamDB ([SteamDB](https://steamdb.info)), concluí que se tratavam de dados referentes à novas versões (jogo do ano, versão de luxo, etc), jogos que possuíam versões diferentes (no caso dos Call of Dutys, versões para o jogo campanha e para o jogo multiplayer, mini-expansões, pacotes de skins (aparências para armas e personagens), pacotes de itens pagos como benefícios no jogos, etc. Portanto, decidi remover essas duplicatas, e usarei como base dados de número de usuários (o jogo base muito provavelmente vai ter mais usuários) e número de jogadores. 

```{r, dedup}
df_dupli <- df_selected_gen |> 
  janitor::get_dupes(name, developers)

df_selected_gen <- df_selected_gen |> 
  dplyr::arrange(name, desc(as.integer(estimated_owners)), desc(overall)) |> 
  dplyr::distinct(name, .keep_all = T)
```

Então a regra criada para este filtro respeitará, primeiro o número de jogadores, o jogo que possuir mais jogadores permanecerá na base, segundo, em caso de empate do primeiro, o jogo com melhor avaliação.