```{r, header-base-2}
########################################################################################## #
#'  Parte do arquivo de análise exploratória
#'  Arquivo focado na análise da segunda base
#' 
#'  Autor: Mikael Marin Coletto
#'  Data: 12/03/23
########################################################################################## #
```

Como os dados de avaliações eram escassas e eu já havia encontrado outras bases de dados, decidi analisar outras bases e verificar se possuía outra que fosse mais interessante com propósito de verificar dados de avaliação dos jogos.

```{r, db-4}
df_reviews <- data.table::fread(here::here("data-raw/steam-data/db-4/dataset.csv"))

name <- unique(df_reviews$app_name)

unique(df_reviews$review_score)

df_reviews$positive <- dplyr::if_else(df_reviews$review_score == 1, 1, 0)
df_reviews$negative <- dplyr::if_else(df_reviews$review_score == -1, 1, 0)

df_reviews_group <- df_reviews |> 
  dplyr::group_by(app_id) |> 
  dplyr::summarise(count_positive = sum(positive),
                   count_negative = sum(negative)) |> 
  dplyr::distinct(app_id, .keep_all = T) |> 
  dplyr::ungroup() |> 
  dplyr::inner_join(df_reviews[!duplicated(df_reviews[, c("app_id", "app_name")]), c("app_id", "app_name")])
  
  
df_reviews_head <- df_reviews |> 
  dplyr::slice_sample(prop = 0.1)

db_unique <- df_reviews[!duplicated(df_reviews[, c("app_id", "app_name")]), c("app_id", "app_name")]


# df_reviews <- data.table::fread("data-raw/steam-data/db-5/GamesAndRecommendation/recommendations.csv")
```

Após uma investigação da base, verifiquei que ela era um pouco antiga, por não possuir títulos como o "Counter-Strike: Global Offensive", portanto deixei ela de lado e parti para a análise da outra base de recomendações.
